臺灣高等法院刑事判決
111年度上訴字第4236號
上  訴  人  臺灣新竹地方檢察署檢察官
被      告  楊俊哲




上列上訴人因被告偽造文書等案件，不服臺灣新竹地方法院111
年度訴字第138號，中華民國111年9月5日第一審判決（起訴案號
：臺灣新竹地方檢察署110年度偵緝字第664號、110年度偵字第1
0770號），提起上訴，本院判決如下：
    主  文
上訴駁回。
    事實及理由
壹、本院審理範圍：
　　按刑事訴訟法第348條於民國110年6月16日修正公布，自同
    年月18日起施行。該條規定：（第1項）上訴得對於判決之
    一部為之；（第2項）對於判決之一部上訴者，其有關係之
    部分，視為亦已上訴；但有關係之部分為無罪、免訴或不受
    理者，不在此限；（第3項）上訴得明示僅就判決之刑、沒
    收或保安處分一部為之。原判決認上訴人即被告楊俊哲係犯
    刑法第216條、第210條之行使偽造私文書罪、刑法第339條
    第1項之詐欺取財罪，被告不服提起上訴，於111年11月7日
    繫屬本院，此有臺灣新竹地方法院函文所載本院收文戳在卷
    足憑（本院卷第3頁），應依現行刑事訴訟法第348條之規定
    判斷本案上訴之範圍。查檢察官上訴書僅指摘原判決量刑不
    當敘及（本院卷第19至20頁），且於本院審理時陳明僅就量
    刑提起上訴（本院卷第58頁），依刑事訴訟法第348條第3項
    之規定，本院審理範圍僅限於原判決所處之刑，不及於原判
    決所認定有關被告之犯罪事實、罪名及沒收諭知，故就此部
    分，引用第一審判決書所載之事實、證據及理由。
貳、駁回上訴之理由說明：
一、檢察官上訴意旨以：被告雖坦承犯行，然並未賠償告訴人之
    損害，且被告前案犯偽造文書罪，與本案手法類似，經臺灣
    南投地方法院109年度訴字第82號判決處有期徒刑2年6月（
    下稱前案），而本案係於上開案件審理期間所犯，顯見被告
    犯後態度不佳，原審量刑實有過輕云云，指摘原判決量刑不
    當。
二、惟按刑罰之量定，為法院之職權，倘法院已審酌刑法第57條
    各款所列情狀，而所量定之刑並未逾越法定刑範圍，亦無顯
    然失當情形，自不得任意指為違法。原判決業已審酌被告本
    案之犯罪動機、目的、手段，與犯罪所生危害程度，暨被告
    於原審坦承犯行，與告訴人成立調解然未依約履行之犯後態
    度，並考量被告前有多次詐欺犯罪紀錄之素行、智識程度、
    家庭生活經濟狀況等一切情狀，予以量處有期徒刑1年5月，
    核原判決就刑罰裁量權之行使，既未逾越法定刑範圍，亦無
    顯然失當情形。檢察官雖主張本案與前案所認定之犯罪事實
    類似，本案相較於前案之量刑顯有過輕之情云云，然被告於
    前案先後2次以行使偽造私文書之方式詐騙告訴人陳思羽之
    財物，造成告訴人各損害高達500萬元、550萬元，與本案之
    犯罪情節、所生危害程度均有不同，且於前案審理期間再犯
    本案，應屬前案犯罪後態度之考量事項，尚難以此執為被告
    於本案犯後態度不佳之依據；況本案與前案之量刑審酌基礎
    既有不同，自無從逕予比附前案之量刑結論指摘原判決有關
    刑之裁量有何不符比例原則或顯然失當之處。至被告並未賠
    償告訴人損害一節，亦據原審於量刑時審酌如前述，檢察官
    仍執前詞指摘原判決量刑不當，自非有據。
三、從而，檢察官之上訴為無理由，應予駁回。
參、被告經合法傳喚，無正當理由不到庭，爰不待其陳述逕行判
    決。　　
據上論斷，應依刑事訴訟法第368條、第371條、第373條，判決
如主文。
本案經檢察官陳興男提起公訴，檢察官沈郁智提起上訴，經檢察
官江林達到庭執行職務。
中　　華　　民　　國　　111 　年　　12　　月　　20　　日
                  刑事第二十二庭審判長法　官  蔡廣昇
                                      法　官  葉韋廷
                                      法　官  汪怡君
以上正本證明與原本無異。
如不服本判決，應於收受送達後20日內向本院提出上訴書狀，其
未敘述上訴之理由者並得於提起上訴後20日內向本院補提理由書
（均須按他造當事人之人數附繕本）「切勿逕送上級法院」。
                                      書記官  高妤瑄
中　　華　　民　　國　　111 　年　　12　　月　　20　　日